臺灣高等法院刑事判決　　　　　　 94年度上更(二)字第480號
上　訴　人
即　被　告　丁○○
指定辯護人　本院公設辯護人郭書益
上列上訴人因違反麻醉藥品管理條例等案件，對於臺灣臺北地方
法院86年度訴字第2117號，中華民國90年3月16日第一審判決關
於販賣化學合成麻醉藥品部分不服（起訴案號：臺灣臺北地方法
院檢察署86年度偵字第8644、9429、9432、9634、12410、12695
、12912、15054、15073號，併案案號：台灣台北地方法院檢察
署86年度偵字第24245號、87年度偵字第2466號、87年度偵字第
5028號、台灣板橋地方法院檢察署87年度偵字第3452號、88年度
偵字第14699號），提起上訴，經判決後，由最高法院第二次發
回更審，本院判決如下：
    主  文
原判決關於丁○○共同連續非法販賣化學合成麻醉藥品部分撤銷
。
丁○○共同連續非法販賣化學合成麻醉藥品，累犯，處有期徒刑
陸年。
扣案之安非他命壹拾捌包（總毛重伍佰伍拾捌‧捌玖公克、總淨
重伍佰肆拾‧參貳公克、驗餘淨重伍佰參拾柒‧零柒公克）、安
非他命玖大包、壹小包（總毛重參佰伍拾壹‧壹柒公克、總淨重
參佰參拾陸‧陸肆公克、驗餘淨重參佰參拾陸公克）均沒收。
    事  實
一、丁○○前於民國（下同）八十年間因違反麻醉藥品管理條例
    案件，經台灣桃園地方法院於八十一年三月二十六日以八十
    一年度易字第二一九號判決有期徒刑五月，八十一年五月二
    日確定，復於八十一年間，因偽造文書案件，經台灣士林地
    方法院於八十一年十月十三日以八十一年度易字第二四０四
    號判決判處有期徒刑二月，同年十二月十一日確定，經裁定
    應執行有期徒刑六月，八十二年十月十七日執行完畢；又於
    八十一年間因違反麻醉藥品管理條例案件，經台灣桃園地方
    法院判處有期徒刑後，經本院於八十二年五月三十一日以八
    十二年上易字第二一五八號改判有期徒刑七月確定，另於八
    十三年間因偽造文書案件，經原審法院於八十三年三月三十
    日以八十三年度易字第一五六六號判決判處有期徒刑三月，
    嗣並確定，二罪接續執行，八十三年六月二十七日起算執行
    ，八十四年三月三十一日假釋出監，八十四年四月十日縮短
    刑期執行完畢。丁○○基於非法販賣安非他命營利之概括犯
    意，先於八十六年五月二十一日六時許，意圖供販售不特定
    人謀利，並兼供自行吸用，與劉偉欽（已另行審結）至陳義
    夫台中市○○○路三六七號十六樓二十三室住處，以一小包
    安非他命二萬元至二萬五千元不等之價格，販入安非他命十
    八包（總毛重五百五十八‧八九公克、總淨重五百四十‧三
    二公克、驗餘淨重五百三十七‧０七公克），並攜返丁○○
    在台北市○○路○段四七一號八樓之住處貯置待價而沽，嗣
    於八十六年五月二十二日二十許在丁○○前揭住處查獲其所
    持有之前揭安非他命十八包；丁○○經檢察官於八十六年五
    月三十日諭知以三萬元交保釋放後，仍承前揭非法販賣安非
    他命營利之概括犯意，於八十七年一月二十五日一時三十分
    許，意圖供販售不特定人牟利，並兼供自行吸用，在桃園縣
    龜山鄉向不詳姓名、年籍之綽號「董仔」以四十萬元之價格
    ，購買安非他命九大包、一小包（總毛重三百五十一‧一七
    公克、總淨重三百三十六‧六四公克、驗餘淨重三百三十六
    公克），嗣於八十七年一月二十五日十五時許在台北縣新店
    市○○路八巷四號住處查獲前揭安非他命九大包、一小包。
    丁○○經原審法院於八十七年一月二十六日發布通緝，於八
    十七年二月二日經警緝獲，而經原審法院諭知交保八萬元釋
    放後，與亦有販賣安非他命營利之犯意聯絡與行為分擔之鄒
    其華、乙○○（均已另案審結），自八十七年一月起至同年
    二月初止，連續多次在台北縣土城市○○路○段二八五號六
    樓，以每公克五千元之價格，販賣安非他命予甲○○，每次
    五千元至一萬元不等，由乙○○收取現金，再由鄒其華、丁○○交付安非他命，迨至八十七年二月九日十六時三十分許
    ，在台北縣板橋市○○○街三十七巷二號五樓處查獲乙○○
    ，八十七年二月九日二十二時四十分許，在台北縣土城市○○路○段二八五號六樓查獲鄒其華，同年二月九日二十三時
    三十分許在台北縣土城市○○路○段二八五號一樓前查獲甲○○，始知上情；丁○○又與亦有販賣安非他命營利之犯意
    聯絡與行為分擔之林志雄、林金水，渠等以二兩七萬元之價
    格，在基隆市火車站或基隆市○○路一０二號三樓之三處，
    向不詳姓名、年籍，綽號「阿文」之成年男子販入，而以十
    四萬元之價格售賣予蔡秋香（已另案審結），嗣於八十七年
    三月六日五時許經蔡秋香之指證，而經警於八十七年三月六
    日二十時許在基隆市○○路一０二號三樓之三處，經警查獲
    丁○○、林志雄、林金水等人，始知上情。
二、案經台北市政府警察局中正第一分局、信義分局、南港分局
    分別報請台灣台北地方法院檢察署檢察官偵查起訴，暨該署
    檢察官、台灣板橋地方法院檢察署檢察官分別移送併案審理
    。
    理  由
一、上訴人即被告丁○○於原審及本院前審審理時矢口否認有何
    販賣安非他命之犯行，辯稱略以上開查獲之十八包，是同案
    被告劉偉欽所寄藏，另查獲之九大包及一小包，並非其一人
    所有，而係被查獲之人所有，全部混合，其為能儘快交保，
    而全部承擔罪責，其並未販賣安非他命予任何人，更無與鄒
    其華共同販賣安非他命予甲○○，與林志雄、林金水販賣安
    非他命予蔡秋香，亦不認識甲○○、蔡秋香云云。惟查被告
　　丁○○於警訊時稱八十六年五月二十一日凌晨六時許我和劉
  　偉欽（落角）共同前往志偉（指陳義夫）台中市○○○路住
    處購買安非他命，於檢察官偵查時亦稱八十六年五月二十一
    日向他買（指陳義夫），我與劉偉欽一起去向他買，（見86
    年度偵字第12410號卷第7頁面、第26頁背面、第73頁），於
    原審稱查獲之安非他命十八包，乃係其與同案被告劉偉欽向
    志偉購買的，其與劉偉欽一人出一、二十萬元買的等語（見
    原審八十七年二月二十六日審判筆錄），及稱我與別人合買
    的，與劉偉欽合買，買了四十多萬，一人出一半錢，劉偉欽
    綽號叫長腳，我與劉偉欽一起去買，本來劉某要向我借錢買
    安非他命，我怕他借了不還，我把錢拿來買安非他命等（見
    原審八十八年十一月九日審判筆錄），證人劉偉欽於原審訊
    問時亦供稱其有與被告丁○○去台中，是台中市○○○路一
    棟大樓等語（見原審九十年一月十五日訊問筆錄），證人丙○○於檢察官偵查時亦稱陳義夫有賣安非他命予丁○○（86
    年度偵字第12695號卷第124頁），復有扣案之安非他命十八
    包可證，前揭扣案物，經警送鑑定，確係甲基安非他命無訛
    （總毛重五百五十八‧八九公克、總淨重五百四十　‧三二
    公克、驗餘淨重五百三十七‧０七公克），有內政部警政署
    刑事警察局八十六年七月八日刑鑑字第四四二四一號扣案毒
    品鑑驗通知書在卷可稽（見台灣台北地方法院檢察署八十六
    年度偵字第一二四一０號卷第一六二頁），足見被告丁○○
    亦確於八十六年五月二十一日凌晨六時和劉偉欽共同前往陳
    義夫之台中市○○○路住處購買安非他命四十多萬元無疑，
    證人陳義夫於本院前審亦證稱被告有去過台中市○○○路住
    處，雖其稱未販賣安非他命予被告，與前揭之事證不合，自
    無可信。又被告丁○○於警訊時供稱警方於八十七年一月二
    十五日十五時許在台北縣新店市○○路八巷四號住處房內經
    警查獲之安非他命九大包、一小包，均係為我所有，我所持
    有之安非他命是於八十七年一月二十五日一時三十分許在桃
    園縣龜山鄉向一位綽號董仔之男子以四十萬元代價所購得，
    於檢察官偵查中稱我前一天晚上剛買回來，以四十萬元買九
    大包，另外一小包是之前買的（87年度偵字第2466號卷第10
    頁及背面、第37頁），證人蔡文章於警訊時稱警方執行搜索
    時在我和丁○○同睡的三樓房間查獲安非他命一小包，及在
    床邊圓茶几下查獲安非他命九大包（87年度偵字第2466號卷
    第17頁），證人楊鎮嘉於警訊時亦稱警方在三樓房間查獲蔡
    文章及丁○○二人及安非他命九大包、一小包，該查獲物應
    是丁○○他們的（87 年度偵字第2466號卷第21頁），而該
    安非他命九大包、一小包被告於警訊時已坦承係其所有，證
    人蔡文章於警訊時已稱該查獲之安非他命不是其所有（87年
    度偵字第2466號卷第17頁），是該安非他命自為被告所有，
    雖證人楊鎮嘉於本院前審稱該安非他命係在被告及蔡文章之
    房間查獲，不知是誰的，尚無從為被告有利之認定，且依證
    人蔡文章於警訊時稱昨（二四）日約十七時許，丁○○打電
    話給我，叫我到我三姐那裡打麻將，直到二十五日凌晨才打
    完麻將回到新店僑義路八巷四號三樓與丁○○同房睡覺，約
    下午十四時，我起床煮稀飯吃，十五時許有人按門鈴，我下
    樓開門，警方就進來了（八十七年度偵字第二四六六號偵查
    卷第十七頁反面第七至十行），而依證人蔡文章於本院前審
    所述，其所稱之三姐住處係在台北市○○街、汀州路交叉口
    附近，且其稱打麻將直到二十五日凌晨才打完麻將回到新店
    僑義路八巷四號三樓與丁○○同房睡覺，顯然打麻將時，被
    告並未在台北市○○街、汀州路蔡文章之三姐處，始有蔡文
    章回到新店僑義路八巷四號三樓與丁○○同房睡覺之情事，
    且被告稱其八十七年一月二十五日三時許係在新店市○○路
    八巷四號租處內吸食安非他命（87年度偵字第2466號卷第1
    一頁），此部分亦經原審判決確定，被告自不可能在台北市
    ○○街、汀州路交叉口附近蔡文章之三姐處，被告於警訊、
    檢察官偵查中稱安非他命是其買回來的，係其所有，則依上
    揭之事證，該查獲之安非他命九大包、一小包自屬被告所有
    ，被告稱安非他命係蔡文章所有，尚無可採，證人蔡文章於
    本院前審稱八十七年一月二十四日有無去賭博打麻將忘記了
    ，去三姐處打麻將有二次，至於何時去，幾點去，均稱忘記
    了，是其雖另稱被告坐在其三姐家的沙發上休息，安非他命
    是文炳寄放的等，並無積極之事證足資證明其所述與事實相
    符，是其所述，尚難為被告有利之認定。復有扣案之安非他
    命九大包、一小包可證，該扣案物經警送內政部警政署刑事
    警察局鑑定，確均係甲基安非他命（總毛重三百五十一．一
    七公克、總淨重三百三十六．六四公克、驗餘淨重三百三十
    六公克），有該局八十七年二月十八日刑鑑字第九四六三號
    鑑驗通知書在卷可稽，至被告丁○○於本院前審調查時翻異
    前供稱，扣案毒品為蔡文章所有，其係為保護男友蔡文章，
    始隱匿該事實，其並無意圖販賣安非他命謀利而向陳義夫及
    綽號「董仔」者購買安非他命，是扣案毒品非其所有云云。
    惟查販賣安非他命係刑案重罪，豈有任意自承犯行之理，其
    所稱並無確據以實其說，且與前揭之事證不合，自無可信。
    再被告丁○○與鄒其華、乙○○共同販賣安非他命予證人甲○○，亦據證人甲○○於警訊時供證屬實，且證人甲○○所
    供稱之00000000號聯絡電話即裝置於台北縣板橋市
    ○○路○段二八五號六樓鄒其華被查獲處，再參酌證人甲○○於警訊中先後所供稱於八十七年二月九日被查獲當日，其
    是到六樓鄒其華之住處吸安，並要向他買安，自八十七年一
    月起打00000000電話向鄒其華買三次。每次一公克
    五千元，被查時就是要向他購買一公克，但立即被查獲。其
    所購安均是由鄒其華交付，而錢是由其拿給乙○○、「（為
    何乙○○會使用盜拷行動電話？）他是用來販賣安非他命之
    用的，如我呼叫他要買安非他命，他就用盜拷的行動電話打
    給我，避免被警方鎖定查獲」等語（見台灣板橋地方法院檢
    察署八十七年度偵字第三四五二號偵查卷第三三頁以下），
    於偵查中亦坦承向鄒其華買安非他命（前揭偵卷第六九頁，
    筆錄中之海洛因應為問句安非他命之筆誤），更陳明購買方
    法為：「我聯絡乙○○，與他一起到鄒其華住處約小咪（指
    丁○○，業據鄒其華於原審九十年三月一日審理時供稱甚明
    ），錢交乙○○再轉交給小咪」，其所為之供述與證人乙○○當日所供：「他（甲○○）把錢交給我，我再交給鄒其華
    ，鄒再交小咪，由小咪供應安非他命」等相符（八十七年度
    偵字第三四五二號卷影本第四二頁背面），證人甲○○、乙○○二人嗣於偵查以及台灣板橋地方法院初訊時，在與鄒其
    華同時訊問下，附和鄒其華所辯之係合資購買安非他命，然
    於另案乙○○先具狀稱其於警訊中所陳向鄒其華購買安非他
    命屬實，所為更易之詞係不得已（見台灣板橋地方法院八十
    七年度訴字第七○一號卷第七六頁反面），復於八十七年五
    月二十日台灣板橋地方法院分開訊問下，乙○○即詳述：「
    （有何話要陳述，要求隔離訊問？）我的安非他命是向鄒其
    華買的，有時與甲○○合資買的，鄒其華與我住在一起，小
    咪我只見過一次，她是鄒其華的上線，安非他命有一次小咪
    交予我們，其餘都是鄒其華拿給我們的」、「鄒其華是小咪
    下線」（原審卷第九六頁與九八頁反面）。另證人甲○○則
    否認與乙○○合資購買，是足見乙○○與證人甲○○所為前
    揭更易附和鄒其華所辯合資購買之詞，應屬不實而不可採。
    參以一般民眾普遍認知安非他命麻醉藥品之非法交易，政府
    一向查禁森嚴，且重罰不寬貸，衡諸常情，倘非有利可圖，
    絕無平白甘冒被嚴查重罰高度風險之理，從而，舉凡其有償
    交易，除足反證其確另基於某種非圖利本意之關係外，通常
    尚難因無法查悉其賣出之差價，而諉無營利之意思，或阻卻
    販賣犯行之追訴，再參之被告丁○○前揭取得安非他命之價
    格，則被告丁○○前揭與鄒其華、乙○○共同販賣安非他命
    牟利之犯行，應可認定。再證人蔡秋香於八十七年三月七日
    之警訊中證稱：「我是在八十七年二月二十五日下午十七時
    許以行動電話號碼0000000000向綽號「志雄」男
    子來連絡購買毒品（綽號「志雄」的男子經照片指認為林志
    雄無誤），交易過程中林志雄等人並且不准許我親自開車前
    往，並於電話中言明要我只能搭乘計程車前往基隆，一旦到
    了基隆後再轉乘當地的計程車前往他們的住所亦是販毒處所
    萬國大廈一０二號三樓之三，當我搭乘計程車到達萬國大廈
    後，林金水一人就在樓下來接應我上樓，在上電梯時有遇到
    一女子也就是「志雄」的女友（經照片指認為丁○○無誤）
    ，林金水要我先把交易貨款交予該女子，才帶我去拿取毒品
    ，但是因為雙方均是第一次交易，所以我拒絕交付貨款給丁○○，並且要林金水立即帶我前去購買毒品，到時再雙方銀
    貨兩訖，林金水應允後，我便和林金水、丁○○等人去該大
    樓三樓之三購買安非他命，進屋後只見林志雄一人在分裝海
    洛因，數量約壹拾幾包左右，林金水並且詢問我是否也要購
    買海洛因等話語，並要我回去後詢問朋友之間是否有人要購
    買海洛因，他可以不定數量的販售給他們，但是因為我本人
    未施打海洛因，所以回絕了他的請求，後來我將交易金額新
    台幣壹拾肆萬元（按一兩七萬元二兩為十四萬元，筆錄記載
    為拾萬元，本院八十八年度上更二字第五○五號案審理時證
    人蔡秋香確認一兩為七萬元才對，見調來之本院八十八年度
    上更二字第五○五號卷第四十頁背面）交付給林金水後，由
    其清點再交給林志雄收存，才由房內小冰箱的保鮮盒中取出
    重量約二兩的安非他命給我，當他們在取出的同時，我親眼
    看見保鮮盒中有已分裝壹兩重的安非他命約二十至三十包左
    右，交易完成後由林金水送我下樓目送我搭車離去後才上樓
    。我前後只向他們購買過一次安非他命」（見台灣台北地方
    法院檢察署八十七年度偵字第五○二八號卷第四七頁、五十
    至五一頁）；證人蔡秋香於另案本院前審為前揭證述明確（
    本院八十七年度上更一字第五七五號卷八十八年三月十二日
    訊問筆錄，第六十頁至第六十二頁、本院八十八年度上更二
    字第五○五號卷第四十頁），其中僅就所陳購買安非他命之
    價錢二兩價格究竟為十四萬元抑十萬元至十二萬元之間，因
    時間久了，忘記了，與警訊中所陳七萬元或十萬元，偵查中
    所陳述之十四萬元（業如前述）前後稍有差異，惟就購買安
    非他命之事實及探詢有無施用海洛因等情則始終如一，其證
    詞應屬非虛，足堪採信。次查被告丁○○與林志雄、林金水
    二人共犯此部分之犯行，乃係證人蔡秋香先帶警方去勘查地
    點後，由警方埋伏查獲，此據證人即警員施春暉、袁正雄結
    證綦詳（見前揭偵卷第五一頁及原審法院八十七年度訴字第
    七三一號第一四八、一四九頁）；又警方於查獲此部分犯行
    時，證人蔡秋香所陳述參與販賣安非他命之三人，即林志雄
    、林金水、丁○○，正巧均在現場，矧且林志雄對於在前揭
    時地非法販賣安非他命予證人蔡秋香之事，亦坦承不諱，而
    林金水復坦承該屋為其所承租，為警查獲之際又在屋內，顯
    有共同販賣安非他命情事；凡此在在足以證明證人蔡秋香之
    前揭證詞為可信。至於證人蔡秋香之前揭證詞，所陳購買安
    非他命之價錢，警訊中謂十萬元，本院前審調查中謂十萬元
    或十二萬元，前後稍有差異，與其警局初訊所陳述之「七萬
    元」（見前揭偵卷第十八頁背面）及偵查中所陳述之十四萬
    元（見前揭偵卷第五一頁），雖亦有不符，惟證人蔡秋香於
    前揭本院更二審調查時既稱其第一次買的是七萬元一兩才對
    等語（業如前述），此與偵查中所供相符，則比較其在警訊
    及偵查中與前揭所陳述之價格，自應以二兩十四萬元，較為
    可採；參以林志雄於另案本院更一審審理時供稱購入之價款
    七萬元等語（見本院八十七年度上更一字第五七五號卷八十
    八年三月二十五日審判筆錄，第七八頁），參之被告丁○○
    前揭購買安非他命之價格，則被告丁○○與林志雄、林金水
    等販賣安非他命予證人蔡秋香，顯已有利益可圖。至被告丁○○曾稱不認識林志雄、林金水，並無與渠等販賣安非他命
    乙節，核與前揭事證不符，洵無足採。又被告丁○○每月僅
    能賺取二萬餘元之薪資，業據其陳明在卷（見原審八十九年
    十二月二十九日訊問筆錄），其於前揭相隔不及一年之時間
    ，籌措八十多萬元（八十六年五月二十二日二十時許，被告
    丁○○是以四十多萬元購買，至八十七年一月二十五日十五
    時許，則係以四十萬元購買）購買數量如此龐大之安非他命
    ，其支應日常生活開銷、租屋費用等，每月開銷不少，是衡
    其諸情，其購入該鉅量安非他命之目的，自為販賣為之，綜
    上所述，本件事證明確，被告之犯行堪以認定。
二、按安非他命類前經行政院衛生署於七十九年十月九日以衛署
    藥字第九０四一四二號公告，列入麻醉藥品管理條例第二條
    第四款所定之化學合成麻醉藥品管理，並禁止於醫療上使用
    ，依麻醉藥品管理條例第十三條之規定，限供科學上之需要
    ，不得非法輸入、製造、運輸、販賣、持有、施打或吸用，
    被告為前開之非法販賣安非他命之犯行後，毒品危害防制條
    例業於八十七年五月二十日修正公布，同年月二十二日生效
    ，嗣於九十二年七月九日經總統華總一義字第○九二○○一
    二一九三○號令修正公布全文三十六條，並定於九十三年一
    月九日施行生效，毒品危害防制條例第四條第二項之前後規
    定均處無期徒刑或七年以上有期徒刑，得併科新台幣七百萬
    元以下罰金，顯較麻醉藥品管理條例第十三條之一第二項第
    一款之處五年以上有期徒刑，得併科五萬元以下罰金為重，
    依刑法第二條第一項但書規定，比較新舊法，以舊法即麻醉
    藥品管理條例有利於被告，自應適用最有利於被告之該舊法
    處斷。檢察官起訴認被告係犯意圖販賣而非法持有安非他命
    罪，惟被告係以販賣安非他命之犯意而購入安非他命，且已
    出售安非他命予甲○○等人，檢察官起訴法條尚有未洽，惟
    其基本事實相同，應予變更起訴法條。核被告之所為，係犯
    修正前麻醉藥品管理條例6.2.修正為管制藥品管理條例第
    十三條之一第二項第一款之非法販賣化學合成麻醉藥品罪，
    被告此部分持有安非他命之低度行為，為販賣之高度行為所
    吸收，不另論罪，又起訴事實雖未敘及被告如事實欄所載之
    經檢察官於八十六年五月三十日諭知以三萬元交保釋放後以
    後之非法販賣安非他命之犯行（即台灣台北地方法院檢察署
    八十七年度偵字第二四六六號、八十七年度偵字第五○二八
    號、台灣板橋地方法院檢察署八十七年度偵字第三四五二號
    移送併案審理部分），惟此部分之事實與公訴人起訴經論罪
    科刑之部分具有連續犯之裁判上一罪關係，當為起訴效力所
    及，基於審判不可分，本院自應併予審究。被告丁○○就前
    揭事實與鄒其華、乙○○所犯，與林志雄、林金水所犯，各
    有犯意聯絡與行為分擔，為共同正犯；被告於86年5月21日
    購進安非他命淨重高達540餘公克，以每次出售一、二公克
    計算，可販售甚久，顯見其有連續販毒之意思。其於86年5
    月22日被查獲而於同月30日獲交保，復於87年1月25日購得
    數量高達336公克之安非他命，陸續出售予甲○○、蔡秋香
    等人，直到87年3月6日再度被查獲為止，足以證明其係以連
    續犯意為之，被告丁○○先後多次犯行，時間相接，犯意概
    括，所犯構成要件相同，為連續犯，依刑法第五十六條規定
    以一罪論，並加重其刑。被告丁○○於本件偵查時，已供出
    麻醉藥品安非他命之來源為被告陳義夫，並因而得悉被告陳
    義夫販賣安非他命之犯行，依麻醉藥品管理條例第十三條之
    三之規定，得減輕其刑；被告丁○○前於八十年間因違反麻
    醉藥品管理條例案件，經台灣桃園地方法院於八十一年三月
    二十六日以八十一年度易字第二一九號判決有期徒刑五月，
    八十一年五月二日確定，復於八十一年間，因偽造文書案件
    ，經台灣士林地方法院於八十一年十月十三日以八十一年度
    易字第二四○四號判決判處有期徒刑二月，同年十二月十一
    日確定，經裁定應執行有期徒刑六月，八十二年十月十七日
    執行完畢；又於八十一年間因違反麻醉藥品管理條例案件，
    經台灣桃園地方法院判處有期徒刑後，經本院於八十二年五
    月三十一日以八十二年上易字第二一五八號改判有期徒刑七
    月確定，另於八十三年間因偽造文書案件，經原審法院於八
    十三年三月三十日以八十三年度易字第一五六六號判決判處
    有期徒刑三月，嗣並確定，二罪接續執行，八十三年六月二
    十七日起算執行，八十四年三月三十一日假釋出監，八十四
    年四月十日縮短刑期執行完畢，有台灣高等法院檢察署刑案
    紀錄簡覆表在卷可稽，其於五年之內再犯本件有期徒刑以上
    之罪，係屬累犯，應依刑法第四十七條之規定，加重其刑。
三、原審據以論罪科刑固非無見，惟被告行為後，有關販賣安非
    他命之法律既有變更，原審未予比較適用，尚有未洽。被告
    上訴意旨空言否認犯罪固無足取，但原判決既有前揭可議之
    處，自應由本院將原判決關於被告丁○○共同連續非法販賣
    化學合成麻醉藥品部分予以撤銷改判。爰審酌被告丁○○犯
    罪之動機、目的、手段、販賣之安非他命數量甚多，所具危
    害社會之程度亦大、及其犯罪後之態度等一切情狀，量處有
    期徒刑陸年。扣案之安非他命十八包（總毛重五百五十八．
    八九公克、總淨重五百四十．三二公克、驗餘淨重五百三十
    七．○七公克）、九大包、一小包（總毛重三百五十一．一
    七公克、總淨重三百三十六．六四公克、驗餘淨重三百三十
    六公克），係屬違禁物，依刑法第三十八條第一項第一款之
    規定併予宣告沒收。被告於本院前審請求向中華電信函查八
    十七年一月間0000000000號、00000000
    00號手機申請人之姓名地址、向台灣大哥大股份有限公司
    函查八十七年一月間0000000000號手機申請人之
    姓名地址等，因本件事證已明，核無必要。被告於本院前審
    請求傳訊證人丙○○、乙○○、甲○○到庭實施詰問，本院
    傳訊證人乙○○，經公設辯護人詰問，其陳稱與鄒其華一起
    施用安非他命，安非他命係鄒其華拿的，不知道鄒其華向誰
    取安非他命，不認識「小咪」，也不認識被告丁○○等語。
    惟乙○○所供與其在原審審理所供見過丁○○，丁○○是販
    毒之上線，明顯不同，自應以其先前之供述為可採。本院提
    訊證人甲○○，經公設辯護人實施詰問，其供稱不認識被告
    ，其係找鄒其華、乙○○購買毒品等語，惟查甲○○於警訊
    及原審偵查時先後供稱係找乙○○、鄒其華向綽號「小咪」
    之丁○○購買毒品，而鄒其華復於原審供稱「小咪」即係丁○○，足證甲○○認識丁○○，並透過乙○○、鄒其華向丁○○購買毒品，證人甲○○先前之供述較為可採。其於本院
    所供不認識被告，顯與事實不符，難予採信。證人丙○○經
    本院傳拘無著，無從實施詰問，惟原審及本院認定被告涉犯
    本件犯罪，並未採用丙○○於偵查中不利被告之證詞為證據
    ，該丙○○自無予以傳訊詰問之必要，除此敘明。
四、被告經合法傳喚，無正當理由不到庭，爰不待其陳述逕行判
    決。
據上論斷，應依刑事訴訟法第三百七十一條、第三百六十九條第
一項前段，第三百六十四條、第三百條、第二百九十九條第一項
前段，修正前麻醉藥品管理條例第十三條之一第二項第一款、第
十三條之三，刑法第十一條前段、第二條第一項但書、第二十八
條、第五十六條、第四十七條、第三十八條第一項第一款判決如
主文。
本案經檢察官蔡薰慧到庭執行職務。
中　　華　　民　　國　　94　　年　　12　　月　　23　　日
　　　　　　　　　刑事第十五庭審判長法  官  蔡永昌
　　　　　　　　　　　　　　　　　  法　官　張正亞
　　　　　　　　　　　　　　　　　  法　官　陳榮和
以上正本證明與原本無異。
如不服本判決，應於收受送達後十日內向本院提出上訴書狀，其
未敘述上訴之理由者並得於提起上訴後十日內向本院補提理由書
（均須按他造當事人之人數附繕本）。
                                    書記官　劉麗芬
中　　華　　民　　國　　94　　年　　12　　月　　27　　日
附錄：本案論罪科刑法條全文
麻醉藥品管制條例 (舊 88.06.02 以前)第13條之1第2項第1款
違反前條之規定，其屬於第2條第1款至第3款之麻醉藥品者，應
分別依法處罰。
一  非法輸入、製造、運輸、販賣者，處五年以上有期徒刑，得
　　併科5000元以下罰金。
二  意圖販賣而非法持有者，處三年以上十年以下有期徒刑，得
　　併科3000元以下罰金。
三　意圖營利而非法為人施行者，處五年以下有期徒刑，得併科
　　20000元以下罰金。
四  非法施打、吸用者，處三年以下有期徒刑、拘役或一萬元以
　　下罰金。
五  非法持有者，處二年以下有期徒刑、拘役或五千元以下罰金
　　。
前項第1款之未遂犯罰之。
犯第2項第4款之罪有癮者，應由審判機關先行指定相當處所勒戒
。經勒戒斷癮後再犯者，加重本刑至三分之二。
